【裁判字號】    90,易,269
【裁判日期】    900613
【裁判案由】    家庭暴力防治法
【裁判全文】
臺灣苗栗地方法院刑事判決                            九十年度易字第二六九號
    公  訴  人  臺灣苗栗地方法院檢察署檢察官
    被      告  乙○○
右列被告因違反家庭暴力防治法案件，經檢察官提起公訴（九十年度偵字第一六二六
），本院判決如左：
    主  文
乙○○違反法院所為禁止對被害人實施身體上或精神上不法侵害行為及禁止對被害人
為騷擾行為之保護令裁定，處有期徒刑參月，如易科罰金以參佰元折算壹日。
    事  實
一、乙○○與甲○○係夫妻，乙○○曾因酒後持木棍毆打甲○○及其子女丙○○、林
    燕玲、林佳旻、林聖哲、林聖益，而於民國八十九年九月十四日經本院依家庭暴
    力防治法第十三條規定，以八十九年度家護字第一七一號民事通常保護令，裁定
    令其不得對甲○○等人實施身體或精神上不法侵害等家庭暴力行為，並不得直接
    或間接對於甲○○為騷擾行為，嗣於八十九年九月二十三日警方依法執行保護令
    時，乙○○即接獲該保護令。詎林煌燉因懷疑其妻甲○○於其酒醉時予以襲擊，
    仍於九十年三月二十七日凌晨三時許，在苗栗縣竹南鎮○○路三八一巷十一弄八
    號住處，趁甲○○臥床就寢之際，以腳踢甲○○頭部、肩部等處，對之實施身體
    上不法侵害及騷擾行為，嗣雙方爭執時，因其女丙○○與之爭辯，竟因而心生不
    滿，旋即至廚房取出菜刀揮舞，並揚稱「你們再講一聲，我就殺了你們」之語，
    對其妻及家庭成員為此精神上不法侵害行為，使甲○○及其女丙○○因而心生畏
    怖，致生危害於安全，且違反本院所為之前開保護令。
二、案經甲○○、丙○○訴由苗栗縣警察局竹南分局報請臺灣苗栗地方法院檢察署檢
    察官偵查起訴。
    理  由
一、右揭事實業經被告乙○○於警偵訊中及本院審理時自白不諱，核與被害人即告訴
    人丙○○於警訊、甲○○於偵審中指訴被告施暴情節大致相符，復有本院八十九
    年度家護字第一七一號民事通常保護令一紙附卷可稽，被告自白與事實相符。本
    件事證明確，被告犯行已堪認定，應予依法論科。
二、被告林煌燉係分別告訴人甲○○、丙○○之配偶、父親，雙方具有家庭暴力防治
    法第三條第一款之家庭成員關係。核被告違反本院令其不得實施家庭暴力行為之
    裁定而為身體上及精神上不法侵害行為及禁止騷擾行為，係犯家庭暴力防治法第
    五十條第一款、第二款之違反保護令罪及刑法第三百零五條之恐嚇罪。被告以一
    行觸犯違反保護令罪及恐嚇罪，為想像競合犯，依刑第五十五條之規定，應從重
    之違反保護令罪處斷。爰審酌被告於接獲保護令後，仍不知警惕，因細故即無視
    保護令內容，對被害人實施侵害行為，並參酌其犯罪動機、目的、手段、智識程
    度、所生危害及犯罪情節等一切情狀，量處如主文所示之刑，並諭知易科罰金之
    折算標準。
據上論斷，應依刑事訴訟法第二百九十九條第一項前段、家庭暴力防治法第五十條第
一款、第二款、刑法第十一條前段、第三百零五條、第五十五條、第四十一條、罰金
罰鍰提高標準條例第一條前段、第二條，判決如主文。
本案經檢察官戴瑞麒到庭執行職務。
中      華      民      國    九十      年      六      月     十三     日
                                      台灣苗栗地方法院刑事第一庭
                                              法  官  林  靜  雯
右正本證明與原本無異。
如不服本判決，應於判決送達後十日內向本院提出上訴狀( 應附繕本 )，上訴於臺灣
高等法院台中分院。
                  書記官  歐  明  秀
中      華      民      國    九十      年      六      月     十五     日
附錄：
家庭暴力防治法第五十條
違反法院依第十三條、第十五條所為之下列裁定者，為本法所稱之違反保護令罪，處
三年以下有期徒刑、拘役或科或併科新台幣十萬元以下罰金︰
一  禁止實施家庭暴力行為。
二  禁止直接或間接騷擾、接觸、通話或其他連絡行為。
三  命遷出住居所。
四  遠離住居所、工作場所、學校或其他特定場所。
五  命完成加害人處遇計畫：戒癮治療、精神治療、心理輔導或其他治療
    、輔導。


司法院資訊處製作；財團法人民間司法改革基金會備份。
